臺灣臺北地方法院民事裁定
110年度消債職聲免字第107號
聲  請  人  
即  債務人  詹金田  

代  理  人  陳子偉律師（法扶律師）  
相  對  人  
即  債權人  台北富邦商業銀行股份有限公司

法定代理人  程耀輝  


相  對  人  
即  債權人  國泰世華商業銀行股份有限公司

法定代理人  郭明鑑  
代  理  人  王行正  
相  對  人  
即  債權人  花旗（台灣）商業銀行股份有限公司


法定代理人  莫兆鴻  
代  理  人  陳正欽  


相  對  人  
即  債權人  渣打國際商業銀行股份有限公司

法定代理人  龐維哲  


相  對  人  
即  債權人  臺灣新光商業銀行股份有限公司

法定代理人  李增昌  
代  理  人  蕭雅茹  
相  對  人  
即  債權人  聯邦商業銀行股份有限公司

法定代理人  林鴻聯  
代  理  人  吳昶毅  
相  對  人  
即  債權人  遠東國際商業銀行股份有限公司

法定代理人  周添財  


相  對  人  
即  債權人  玉山商業銀行股份有限公司


法定代理人  黃男州  
代  理  人  朱逸君  
相  對  人  
即  債權人  凱基商業銀行股份有限公司


法定代理人  魏寶生  


相  對  人  
即  債權人  星展（台灣）商業銀行股份有限公司


法定代理人  伍維洪  


相  對  人  
即  債權人  台新國際商業銀行股份有限公司

法定代理人  尚瑞強  


相  對  人  
即  債權人  中國信託商業銀行股份有限公司


法定代理人  利明献  


相  對  人  
即  債權人  台灣美國運通國際股份有限公司

法定代理人  郭豐賓  


相  對  人  
即  債權人  滙豐（台灣）商業銀行股份有限公司

法定代理人  麥康裕  


相  對  人  
即  債權人  臺灣銀行股份有限公司

法定代理人  許志文  
代  理  人  劉信威  
上列當事人間消費者債務清理之職權免責事件，本院裁定如下：
    主  文
債務人詹金田應予免責。
    理  由
一、按法院為終止或終結清算程序之裁定確定後，除別有規定外
    ，應以裁定免除債務人之債務；法院裁定開始清算程序後，
    債務人有薪資、執行業務所得或其他固定收入，扣除自己及
    依法應受其扶養者所必要生活費用之數額後仍有餘額，而普
    通債權人之分配總額低於債務人聲請清算前2年間，可處分
    所得扣除自己及依法應受其扶養者所必要生活費用之數額者
    ，法院應為不免責之裁定，但債務人證明經普通債權人全體
    同意者，不在此限；債務人有下列各款情形之一者，法院應
    為不免責之裁定，但債務人證明經普通債權人全體同意者，
    不在此限：「（一）於七年內曾依破產法或本條例規定受免
    責。（二）故意隱匿、毀損應屬清算財團之財產，或為其他
    不利於債權人之處分，致債權人受有損害。（三）捏造債務
    或承認不真實之債務。（四）聲請清算前2年內，因消費奢
    侈商品或服務、賭博或其他投機行為，所負債務之總額逾聲
    請清算時無擔保及無優先權債務之半數，而生開始清算之原
    因。（五）於清算聲請前一年內，已有清算之原因，而隱瞞
    其事實，使他人與之為交易致生損害。（六）明知已有清算
    原因之事實，非基於本人之義務，而以特別利於債權人中之
    一人或數人為目的，提供擔保或消滅債務。（七）隱匿、毀
    棄、偽造或變造帳簿或其他會計文件之全部或一部，致其財
    產之狀況不真確。（八）故意於財產及收入狀況說明書為不
    實之記載，或有其他故意違反本條例所定義務之行為，致債
    權人受有損害，或重大延滯程序。」債務人有前條各款事由
    ，情節輕微，法院審酌普通債權人全體受償情形及其他一切
    情狀，認為適當者，得為免責之裁定，消費者債務清理條例
    （下稱消債條例）第132條、第133條、第134條及第135條分
    別定有明文。　
二、本件聲請人即債務人（下稱債務人）前有不能清償債務情事
    而向本院聲請清算，經本院以110年度消債清字第38號裁定
    （下稱清算裁定）自民國110年5月12日上午11時開始清算程
    序，復經本院司法事務官以110年度司執消債清字第44號進
    行本件清算程序。查債務人名下有華南商業銀行雙園分行存
    款新臺幣（下同）19元、玉山銀行南京東路分行存款28元、
    台北西松郵局存款5元，前開財產共計52元，本院司法事務
    官認前開財產價值不敷清償財團費用及財團債務，於110年9
    月16日以110年度司執消債清字第44號裁定清算程序終止等
    情，為債權人及債務人所不爭執，且經本院依職權調取本院
    109年度北司消債調字第363號卷（下稱調解卷）、110年度
    消債清字第38號卷（下稱消債清卷）、110年度司執消債清
    字第44號卷（下稱司執消債清卷）核閱屬實。本院所為終止
    清算程序之裁定既已確定，依首揭消債條例規定，法院應審
    酌債務人是否有消債條例第133條、第134條所定應為不免責
    裁定之情形。
三、本院依消債條例第136條規定，通知債務人及全體債權人於1
    10年12月14日下午2時25分到場陳述意見，除債務人具狀及
    到庭外，其餘債權人僅具狀而未到庭，茲債務人及債權人之
    陳述意見如下：
(一)債務人略以：伊業已屆齡退休，現正領取國民年金每月4,50
    0元維生，無領取工作薪資收入或任何補助津貼、名下亦無
    任何有價證券或商業保險，且自聲請清算前2年皆未出國，
    是伊並無消債條例第133條、第134條各款不免責事由，請本
    院裁定准予免除債務人之債務，給予債務人經濟重生之機會
    。（見110年度消債職聲免字第107號 〈下稱本院卷〉第133至
    135頁）。
(二)債權人滙豐（台灣）商業銀行股份有限公司（下稱滙豐銀行）陳稱：不同意免責，依本院公告之債權表所示，可知債務人積欠多家債權銀行之信用卡、現金卡與信用貸款，顯見債務人未衡量自身之收入情況下負擔過重之債務，而有消債條例第134條第4款不免責事由。並請本院查明債務人於聲請清算前2年迄今，有無出國搭乘國內外航線、投資投機性商品及往來券商之股票交易明細，以釐清債務人是否符合其他消債條例第134條所定應為不免責裁定之情事。另於清算程序中，普通債權人分配總額為0元，請本院查調債務人聲請清算前2年實際收入與支出之情況，是否符合消債條例第133條所定不應免責之規定等語（見本院卷第79頁）。　　
(三)債權人中國信託商業銀行股份有限公司（下稱中信銀行）陳稱：不同意免責，依本院清算裁定所示，債務人每月入不敷出，就超支部分如何負擔？是否另有收入未列入財產及收入狀況說明書？或有隱匿之事實？實有疑義，故債務人應有消債條例第134條第8款不免責事由。並請本院調查債務人是否有消債條例第133條、第134條各款不免責事由。另債務人於聲請清算前2年間已無消費，故無法提供消費明細等語（見本院卷第81頁）。
(四)債權人臺灣新光商業銀行股份有限公司（下稱新光銀行）陳
    稱：不同意免責，消債條例制度非使債務人恣意消費所造成
    之債務轉嫁予債權人負擔，倘債務人於聲請期間利用信用金
    融之機會，恣意為非屬通常生活所需之鉅額消費或負擔過重
    之債務，而不在意日後履行返還之能力，反而算計消債條例
    中不對等還款方案，濫用本法意旨規避其應負擔之償還責任
    ，實與本條例立法本旨有違，本件債務人應受不免責裁定，
    請鑒察債務人是否有消債條例第133條、第134條第4、5款不
    免責事由等語（見本院卷第85頁）。　　
(五)債權人凱基商業銀行股份有限公司陳稱：不同意免責，按消
    債條例第133條、第78條，倘現今債務人收入扣除每月支出
    後亦有剩餘，法院應裁定債務人應為不免責。觀債務人今因
    其不當借貸所衍生自認無力清償之債務，應當裁定其清算程
    序不免責，謹請本院就此清算事件諒為衡酌等語（見本院卷
    第89頁）。　　
(六)債權人台北富邦商業銀行股份有限公司（下稱台北富邦銀行
    ）陳稱：不同意免責，請本院調查電子閘門以獲悉債務人近
    年來所得及財產變化。衡酌債務人信用卡消費明細，其負債
    原因係密集使用信用卡於聯邦銀行預借現金等一系列消費借
    款舉債之情事，是類消費借款難認為與維持日常生活所必須
    相當。又債務人未依約履行還款義務後，債權人曾期能就債
    務共為協商，惟其未主動聯繫洽談，難認其具有還款誠信，
    顯有消債條例第134條第8款不免責事由。債務人既明知未來
    有不能清償之虞，卻仍不顧債台高築，想坐收「無限制擴張
    信用」之不法利益，核其債務發生之原因顯見有極高之投機
    性與道德非難性，並已違背善良風俗，且債權人於本件清算
    程序中，在不得已之情況下已蒙受相當損失，爰請本院詳審
    消債條例第133條前段、第134條第8款之規定，裁定債務人
    不予免責等語，並檢附信用卡消費明細1紙為證（見本院卷
    第95至99頁）。
(七)債權人遠東國際商業銀行股份有限公司陳稱：不同意免責，
    依消債條例所定之立法宗旨，為衡平債權債務雙方之利益及
    個別應負擔之義務與責任，又清算免責事件之裁定及處置，
    涉及多數利害關係人之權益，法院應依消債條例第136條之
    規定依職權為公平、合理、有效且迅速之調查，並確保清算
    免責程序審理之公正。懇請本院依職權逕為調查債務人有無
    構成消債條例第133條、第134條各款所規定之不予免責事由
    。又法院依消債條例第133條、第134條各款規定裁定債務人
    不免責並確定，債務人依同條例第141條、第142條規定清償
    至一定數額，仍得向法院聲請免責，依法仍可再行救濟等語
    （見本院卷第101至107頁）。
(八)債權人國泰世華商業銀行股份有限公司（下稱國泰銀行）陳
    稱：不同意免責，按消債條例第78條規定，經法院裁定開始
    清算程序後，其更生聲請視為清算聲請。另懇請本院依職權
    調查債務人聲請清算前2年至今有無出國搭乘國內外航線至
    外、離島旅遊等相關資訊，俾利判斷債務人是否有消債條例
    第134條第4款所定之不免責事由等語（見本院卷第109至111
    頁）。
(九)債權人星展（台灣）商業銀行股份有限公司（下稱星展銀行
    ）陳稱：不同意免責，債務人應謀求較高薪之工作以清償債
    務，而非透過免責聲請以除債務，且債務人未衡量已身償債
    能力，大量使用信用卡至難以負擔之地步，應有奢侈、浪費
    之行為，請本院依消債條例第134條第4款裁定債務人不免責
    。另請本院調查債務人是否有消債條例第133條、第134條各
    款不免責事由等語(本院卷第113頁)。
(十)債權人玉山商業銀行股份有限公司陳稱：不同意免責，請本
    院依職權調查債務人有無消債條例第133、134條之情事，並
    依權責裁定，本行將依裁定結果配合辦理。另查無債務人聲
    請前2年之信用卡消費明細等語（見本院卷第121頁）。
(十一)債權人渣打國際商業銀行股份有限公司陳稱：不同意免責
      ，請本院調查債務人於聲請清算後，目前是否有固定收入
      來源可資清償債務，而有消債條例第133條之不免責事由
      ，並依職權調查債務人有無消債條例第134條各款之不免
      責事由。又債權人於清算執行程序中受償金額為0元，於
      清算執行程序外之受償金額亦為0元，未符清算保障原則
      ，爰請本院裁定不准予免責，以維護金融秩序之公平性等
      語（見本院卷第125頁）。　　
(十二)債權人台新國際商業銀行股份有限公司陳稱（下稱台新銀
      行）：不同意免責，請本院詳查債務人是否有消債條例第
      133條、第134條各款不免責事由，諸如查詢債務人之入出
      境資料以確認是否奢侈浪費或隱匿財產之行為等語（見本
      院卷第127頁）。
(十三)債權人臺灣銀行股份有限公司（下稱臺灣銀行）陳稱：請
      本院依職權審酌債務人是否免責（本院卷第129頁）。
(十四)債權人花旗（台灣）商業銀行股份有限公司陳稱：不同意
      免責，請本院詳查債務人是否具有消債條例第133條、第1
      34條各款不免責事由等語（見本院卷第141頁）。
(十五)債權人台灣美國運通國際股份有限公司陳稱：不同意免責
      （見本院卷第145頁）。
(十六)債權人聯邦商業銀行股份有限公司（下稱聯邦銀行）陳稱
      ：不同意免責，請本院依職權調查債務人是否有消債條例
      第134條第2、7、8款等不免責事由，並檢附債務人清償明
      細為證（見本院卷第147至164頁）。　　　
四、經查：　　
(一)債務人無消債條例第133條所定之不免責事由：
　⒈債務人自本院裁定開始清算程序後之固定收入：
　　債務人主張每月除領取國民年金4,835元外（債務人誤計為4
    ,500元，應予更正），無任何薪資收入及領取其他補助津貼
    乙節，有卷附華南商業銀行存款往來明細表暨對帳單、玉山
    銀行存戶交易明細、台北西松郵局查詢12個月交易/彙總存
    摺明細等件為證（見本院卷第185至189頁），復有臺北市政
    府社會局110年11月11日函、勞動部勞工保險局110年11月17
    日函在卷可稽（見本院卷第77頁、第91至93頁），是債務人
    所述核與前列資料相符，堪信為真。
　⒉債務人自本院裁定開始清算程序後之必要生活費用：
　　債務人未說明其於裁定開始清算程序後之支出細項及金額，
    經本院於110年12月14日調查筆錄時諭知債務人如支出狀況
    與清算裁定數額7,749元相異，限於5日內即於同年12月22日
    前提出書狀說明，此有本院110年12月14日調查筆錄可憑（
    見本院卷第181頁），惟債務人至今仍未陳報相關支出狀況
    ，本院爰參酌清算裁定所認定之7,749元核算，並以此數額
    作為債務人於法院裁定開始清算程序後之每月必要生活費用
    ，當屬合理。
　⒊是以，債務人於本院裁定開始清算程序後，以其每月平均收
    入4,835元，扣除每月必要生活費用7,749元後，已無餘額，
    核與消債條例第133條所定「法院裁定開始清算程序後，債
    務人有薪資、執行業務所得或其他固定收入，扣除自己及依
    法應受其扶養者所必要生活費用之數額後仍有餘額」之要件
    不符，尚不得依該規定為不免責之裁定。　　
(二)債務人無消債條例第134條第2款規定之不免責事由：
　　本件債務人對於其收支及財產狀況，已於清算程序中提出債
    務人之全國財產稅總歸戶財產查詢清單、107至108年度綜合
    所得稅各類所得資料清單、自願職保被保險人投保資料表、
    勞工保險被保險人投保資料表、玉山銀行存摺、華南銀行存
    摺、郵政存簿儲金簿、華南商業銀行存款往來明細表暨對帳
    單、玉山銀行存戶交易明細、台北西松郵局查詢12個月交易
    /彙總存摺明細、保管帳戶客戶餘額表、客戶存卷異動明細
    表、集保戶往來參加人明細資料表（含帳號）、投資人於各
    專戶無資料明細表、投資人於清算交割銀行未開戶明細表等
    件影本為證（見調解卷第49至53頁、第63至67頁，消債清卷
    151至185頁、第211至245頁，司執消債清卷第132至138頁，
    本院卷第137至139頁、第185至199頁）；復有勞保局WebIR
    查詢系統、債務人107年至109年度稅務電子閘門財產所得調
    件明細表、臺北市政府社會局110年11月11日函、勞動部勞
    工保險局110年11月17日函等件在卷可稽（見司執消債清卷
    第24至27頁反頁、本院卷第77頁、第91至93頁），堪認債務
    人就其收支及財產狀況，已為適當之說明及證明，並未故意
    隱匿、毀損應屬清算財團之財產，或為其他不利於債權人之
    處分，致債權人受有損害，是債務人並無消債條例第134條
    第2款規定之不免責事由。　
(三)債務人無消債條例第134條第4款規定之不免責事由：
　⒈按修正前消債條例第134條第4款規定，債務人之浪費行為屬
    不免責之事由，實務上適用結果，債務人多因有此款事由而
    不獲免責，為免對債務人過度嚴苛，應予以適度限縮為消費
    奢侈商品或服務，並參照第20條、第44條、第64條、第82條
    及第133條等規定，限於債務人於聲請清算前2年內，所為消
    費奢侈商品或服務等不當行為，始足當之。前開第134條第4
    款規定嗣於107年12月26日經修正為：須債務人聲請清算前2
    年內，因消費奢侈商品或服務、賭博或其他投機行為，所負
    債務之總額逾聲請清算時無擔保及無優先權債務之半數，而
    生開始清算之原因者，法院始應為不免責之裁定。
　⒉經查，本件債務人於聲請前2年迄今均無出境紀錄，有入出境
    資訊連結作業在卷可參（見本院卷第75頁），並無債權人滙
    豐銀行、國泰銀行、台新銀行指稱之債務人搭乘航班旅遊云
    云之情；滙豐銀行雖表示由債務人之債務明細，可知其有未
    衡量自身之收入情況下致財產顯然減少或負擔過重之債務，
    應屬消債條例第134條第4款規定之事由，不應免責云云、債
    權人星展銀行亦主張債務人應謀求較高薪之工作以清償債務
    ，而非透過免責聲請以除債務，且債務人未衡量已身償債能
    力，大量使用信用卡至難以負擔之地步，應有奢侈、浪費之
    行為云云，惟滙豐銀行及星展銀行均未提出可得釋明債務人
    有前開所述符合此條款規定之相關資料（例如債務人於聲請
    清算前2年內之消費明細單據等）；另債權人台北富邦銀行
    雖具狀提出信用卡消費款明細，惟該消費期間為96年9月至9
    6年12月間，仍非屬債務人於聲請前2年之消費行為，前開證
    據自不得資為憑認債務人於聲請前2年有消費奢侈商品或服
    務、賭博或其他投機行為之依據，且其他債權人經本院詢問
    後，仍未提供資料或事證供本院審酌，則依現有卷證資料，
    難認債務人於聲請前2年內有何消費奢侈商品、服務或從事
    其他投機行為，即與修正後消債條例第134條第4款所定之要
    件不相符。　　
(四)債務人無消債條例第134條第5款規定之不免責事由：
　　債權人新光銀行固請本院查明債務人有無違反消債條例第13
    4條第5款之情事。惟按關於更生或清算之程序，除本條例別
    有規定外，準用民事訴訟法之規定，消債條例第15條定有明
    文，而民事訴訟法第277條前段規定：當事人主張有利於己
    之事實者，就其事實有舉證之責任。故債權人如主張債務人
    有消債條例第134條第5款所定行為，自應就債務人合於該款
    要件之事實，提出相關可供本院進行調查審認之具體事證說
    明。本件債權人新光銀行並未提出相關具體事證，本院自難
    僅憑其主觀臆測即逕認債務人於清算聲請前1年內，已有清
    算之原因，而隱瞞其事實，使他人與之為交易致生損害之情
    事存在。從而，新光銀行執此主張債務人應不予免責云云，
    難予採信。
(五)債務人無消債條例第134條第7款規定之不免責事由：
　　債權人聯邦銀行固請本院調查債務人有無違反消債條例第13
    4條第7款之情事。惟按關於更生或清算之程序，除本條例別
    有規定外，準用民事訴訟法之規定，消債條例第15條定有明
    文，而民事訴訟法第277條前段規定：當事人主張有利於己
    之事實者，就其事實有舉證之責任。故債權人如主張債務人
    有消債條例第134條第5款所定行為，自應就債務人合於該款
    要件之事實，提出相關可供本院進行調查審認之具體事證說
    明。查聲請人於聲請清算時，已提出全國財產稅總歸戶財產
    查詢清單、107至108年度綜合所得稅各類所得資料清單、及
    聲請人於各金融機構之全部存摺交易明細附卷可稽（見調解
    卷第49至53頁、消債清卷151至185頁、第211至245頁，司執
    消債清卷第132至138頁，本院卷第137至139頁、第185至199
    頁），並未有任何隱匿帳簿或會計文件，致財產不真確之情
    ，且聯邦銀行亦未提出相關具體事證，本院自難僅憑其主觀
    臆測即逕認債務人有隱匿、毀棄、偽造或變造帳簿或其他會
    計文件之全部或一部，致其財產之狀況不真確之情事存在。
    從而，聯邦銀行銀行執此主張債務人應不予免責云云，尚難
    可採。
(六)債務人無消債條例第134條第8款規定之不免責事由：　　
　⒈按債務人故意於財產狀況、收入說明書為不實之記載，或有
    違反本條例第9條第2項到場義務、第41條出席及答覆義務、
    第81條第1項提出財產狀況及收入說明書及債權人、債務人
    清冊義務、第82條第1項報告義務、第89條生活儉樸及住居
    限制義務、第101條提出清算財團書面資料義務、第102條第
    1項移交簿冊、文件及一切財產義務、第103條第1項答覆義
    務、第136條第2項協力調查義務等，勢必影響清算程序之進
    行，為使債務人盡其法定義務，俾清算程序順利進行，亦不
    宜使債務人免責，此觀消債條例第134條第8款立法理由甚明
    。從而，債務人因違反第8款所列法定真實陳述、提出、答
    覆、說明、移交、生活儉樸、住居限制及協力調查等義務，
    必須造成債權人受有損害，或對於程序順利進行發生重大影
    響，法院始應為不免責之裁定（消債條例第134條第8款修正
    理由參照）。
　⒉債權人中信銀行認為債務人每月入不敷出，就超支部分債務
    人係如何負擔，是否另有收入未列於財產及收入狀況說明書
    ，或有隱匿之事實，亦或有其他違反消債條例第134條第8款
    等義務之行為，實有疑義，故債務人應有消債條例第134條
    第8款不免責事由云云，然核之全卷，難以證明債務人有其
    他財產，或有得逕予推論債務人有何隱匿財產、逃避債務之
    行為；另債權人台北富邦銀行表示債務人未依約履行還款義
    務後，債權人曾期能就債務共為協商，惟其未主動聯繫洽談
    ，難認其具有還款誠信，顯已有消債條例第134條第8款不免
    責事由云云，然債務人是否具有還款誠信，並非消債條例第
    134條第8款立法理由列舉義務之一，亦不影響清算程序之進
    行。又該等債權人復未提出其他相當之證據，尚難僅憑債權
    人主觀臆測，即逕推認債務人有何符合消債條例第134條第8
    款所定不免責事由之情事，該等債權人此部分主張，實非可
    採。本件債權人既未能舉證債務人確有故意於財產狀況、收
    入說明書為不實之記載，或為其他不利於債權人之處分之事
    證，自難認債務人有消債條例第134條第8款所規定之不免責
    事由。
(七)至於債權人新光銀行主張債務人利用信用金融之機會，恣意
    為非屬通常生活所需之鉅額消費或負擔過重之債務，而不在
    意日後履行返還之能力，不符合免責規定云云。惟債權人上
    開主張均未具體說明或提出相當事證釋明債務人符合本條例
    之何項不免責之規定，是此部分債權人主張債務人不應免責
    等語，即無足採。另本院依職權就現有事證予以調查審酌之
    結果，查無債務人有何其他應依消債條例第134條為不免責
    裁定之事由。
五、末查，債務人對於債權人臺灣銀行之債務，係擔任其子即詹
    宇峰辦理助學貸款之連帶保證人，尚欠本金25萬865元等情
    ，此有債權人臺灣銀行先前陳報書狀可參（見司執消債清卷
    第63頁）；對於債權人滙豐銀行之債務，係擔任其配偶即李
    芳玲辦理房貸保證債權之連帶保證人，尚欠本金102萬6,139
    元，惟無預估擔保不足額等情，此有債權人滙豐銀行先前陳
    報書狀可參（見司執消債清卷第94至96頁），而本件債務人
    僅係就學貸款、房貸保證債權之連帶保證人，該貸款尚均有
    主債務人，債權人臺灣銀行、滙豐銀行對其主債務人之權利
    ，尚不因任連帶保證之債務人經法院為免責之裁定而受影響
    ，併此敘明。 　　
六、綜上所述，債務人經法院為終止清算程序之裁定確定，既無
    消債條例第133條或第134條各款所定之不應免責情形存在，
    揆諸前揭說明，應以裁定免除債務人之債務，是債務人聲請
    免責，自應予准許。
七、依消債條例第132條，裁定如主文。　　　　　　　
中　　華　　民　　國　　111 　年　　2 　　月　　24　　日
                  民事第二庭    法　官　蔡英雌
以上正本係照原本作成。
如不服本裁定應於送達後10日內向本院提出抗告狀，並繳納抗告
費新臺幣1,000元。
中　　華　　民　　國　　111 　年　　2 　　月　　24　　日
                                書記官  霍薇帆